* Z:\mnt\Projects\OctaveProjects\WCT_ECG_Project\ltspice\Wilson_Central_Terminal.asc
R1 N001 N002 100
R2 N002 N003 100
R3 N003 N005 100
R4 N005 N007 100
R5 N001 N004 100
R6 N004 N007 100
R7 N001 N006 100
R8 N006 N007 100
R9 N004 N003 100
V1 N001 0 6
V2 N003 0 4
V3 N007 0 0
.tran 1m
* VA
* VRA
* VLL
* VRA+LA
* VLA+LL
* VRA+LL
* WCT
* Eksperimen Rangkaian Wilson Central Terminal\nyang akan menjadi referensi dari sistem ECG modern
* V Right Arm = 6v\nV Left Arm   = 4v\nV Left Leg    = 0 v
* Node di VRa+ La =
* Node di VLa+LL =
* Node di VRa+La =
.backanno
.end
